# 救助陈老师关于外贸公司代理出口问题

提问人：zhengzhi 时间：2017-06-28 08:15:45
求教陈老师：假设有一家内资上市企业A，没有进出口资格，找外贸公司代理出口，但是境外客户联络等业务均由A公司负责，只是通过外贸公司代理出口而已，签有三方协议，有两个问题请教陈老师 1 、企业账面的往来款项都是外贸公司，但对于实际出口的境外企业是否需要披露，该类业务算出口业务吗。 2 、关于代理手续费，企业和外贸公司之间没有按总额结算，即企业应向外贸公司按实际价格开具发票，外贸公司再将手续发票开给企业，但目前企业仅将扣除手续费之后的净额向外贸公司开具发票，这样做是否合理？

回答人：chenyiwei
从你说的情况来看，该外贸公司实质上是A的代理，境外客户联络等业务均由A公司负责，且有三方协议作为依据。因此A公司应当按照与境外客户之间的交易价款全额确认收入，归属外贸公司的差价收益确认为销售佣金，计入销售费用。但账面上往来款项的债务人确定仍应依据合同约定的资金结算流程确定，即体现为对外贸公司的往来款。在披露和统计前五大客户时，按最终的实际客户（境外客户）进行统计。 开票方式不影响会计上的收入确认和计量原则。